【裁判字號】    92,上易,298
【裁判日期】    920410
【裁判案由】    違反專利法
【裁判全文】
臺灣高等法院高雄分院刑事判決                    九十二年度上易字第二九八號
    上  訴  人  台灣高雄地方法院檢察署檢察官
    被      告  甲○○
    選任辯護人  劉法正律師
                陳志傑律師
右上訴人因被告違反專利法案件，不服臺灣高雄地方法院八十九年度易字第三六二七
號中華民國九十一年十二月二十七日第一審判決（起訴案號：臺灣高雄地方法院檢察
署八十七年度偵字第三一四號），提起上訴，本院判決如左：
      主  文
原判決撤銷。
本件免訴。
      理  由
一、公訴意旨略以：甲○○係設於高雄市○鎮區○○路二八六之四號六樓之一傑邁電
    子股份有限公司（下稱傑邁公司）負責人，係以經營各種電子產品之製造、加工
    、買賣等為業務，明知「真空閥體之改良構造」係台灣震古工作股份有限公司（
    民國八十五年十一月二十一日變更公司名稱為敦揚科技股份有限公司，下稱敦揚
    科技公司）所享有，向經濟部中央標準局申請在案之新型第五七００六號之專利
    權，自七十八年五月一日起，至八十八年四月三十日止，專有製造販賣或使用其
    新型之權利，竟意圖販賣，自八十六年初起，連續在上開傑邁公司仿冒製造上述
    「真空閥體之改良構造」成品及零組件，嗣經敦揚科技人員於荷蘭購得傑邁公司
    所生產製造之上述「真空閥體之改良構造」乙件，並於八十六年十一月二十八日
    下午二時許，在上開傑邁公司為警查獲，並扣得「真空閥體之改良構造」一百五
    十六組及組成零件乙批，因認被告甲○○涉有專利法第一百二十五條之未經新型
    專利權人同意製造罪嫌。
二、按犯罪後之法律已廢止其刑罰者，應諭知免訴之判決；又諭知免訴判決者，得不
    經言詞辯論為之，刑事訴訟法第三百零二條第三款、第三百零七條分別定有明文
    。
三、經查：被告行為後，專利法已於九十二年二月六日修正公布，將原專利法第一百
    二十五條所定之犯罪除罪化，並經行政院定自九十二年三月三十一日施行。是縱
    令被告確有未經告訴人之同意，而製造之情事，被告行為後，專利法既已廢止其
    刑罰，依前揭說明，自應諭知免訴之判決。
四、原審未及察見，而為無罪之諭知，依法自有適用法則不當之違誤；檢察官上訴意
    旨，認被告有侵害告訴人權專利權之不確定故意，指摘原判決不當，雖無理由，
    惟原判決既有上開瑕疵，自應由本院將原判決撤銷，改諭知免訴之判決，並不經
    言詞辯論為之。
據上論結，應依刑事訴訟法第三百六十九條第一項前段、第三百六十四條、第三百零
二條第四款、第三百零七條，判決如主文。
中    華    民    國     九十二     年       四       月       十       日
                              臺灣高等法院高雄分院刑事第四庭
                                  審判長法官  蕭權閔
                                        法官  陳啟造
                                        法官  李嘉興
右正本證明與原本無異。
不得上訴。
                                      書記官  劉博文
中    華    民    國     九十二     年       四       月      十四      日
                                                                     Ａ


司法院資訊處製作；財團法人民間司法改革基金會備份。
